

Teléfono +56 9 9999 5141

Correo

benjamin.reescatalan@gmail.com

Domicilio

Almte. Barroso 557, Valparaíso

Segunda dirección

Felipe II 4277, Las Condes, Stgo

HABILIDADES

Figma Illustrator Lightroom Doble Diamante Design Thinking

-igritiooiri

SCRUM

PremierePro Fotografía HTML CSS

IDIOMAS

Francés Inglés

REFERENCIAS

Gianpiero Marziano

Innovation Project Manager, Innova360

Teléfono: +56 9 6807 3450

Ignacio Ramirez

Especialista AAOM LB, Anglo American

Teléfono: +56 9 4105 1953

EDUCACIÓN

2015 - 2020

Ingeniería en Diseño de Productos

Universidad Técnica Federico Santa María, Valparaíso, Chile

2011 - 2012

Estudios de intercambio

"Lycée Saint-Exupéry" Lyon, Francia

BENJAMÍN REES CATALÁN

UX Designer I Product Owner I Product designer

PERFIL

Ingeniero en Diseño de Productos de la Universidad Técnica Federico Santa María.

Profesional con nivel de **inglés** y **francés** avanzado con conocimientos en *experiencia de usuarios*, *gestión de proyectos de innovación y diseño de productos*.

EXPERIENCIA

2021 - 2022

Project Management & Community Manager - Innova360 / Anglo American

He logrado gestionar la implementación de proyectos de innovación para Anglo American, apuntando a áreas de tecnología, personas y excelencia operacional.

Por último, he apoyado en la mejora continua de experiencia de la APP y página web enfocándose en las necesidades de los usuarios.

2023 - Actualidad

Product Owner & UX Designer - Innova360

He logrado identificar las necesidades del cliente para el uso de la aplicación web i360, que han sido transmitidas y trabajadas con el equipo de TI para brindar soluciones efectivas. Como UX Designer he tenido que diseñar, proponer y maquetear las mejoras del producto.

CURSOS

2023 - Actualidad

Curso "Introducción al desarrollo Web" - Desafío LATAM

2022

Curso "Introducción al diseño UX" - Ethan Parry

2021

Curso "Scrums Fundamental Certified" - SCRUMstudy